【裁判字號】    92,易,176
【裁判日期】    920408
【裁判案由】    傷害
【裁判全文】
臺灣彰化地方法院刑事判決                          九十二年度易字第一七六號
    公  訴  人  臺灣彰化地方法院檢察署檢察官
    被      告  丙○○○
    被      告  甲○○
右列被告因傷害案件，經檢察官提起公訴 (九十一年度偵字第八一四二號），本院判
決如左：
    主  文
甲○○傷害人之身體，處拘役伍拾日，如易科罰金，以佰元折算壹日。
丙○○○無罪。
    事  實
一、甲○○因合會債務，於民國九十一年十月十四日十一時二十分許，前往彰化縣和
    美鎮○○里○○路三０七號乙○○與丙○○○之住處催討債款，因丙○○○阻止
    其入內，雙方頓起爭執，乙○○並要求甲○○離去，詎甲○○竟萌傷害人身體之
    犯意，以雙手推乙○○之胸口，致乙○○往後跌坐於地，使乙○○於跌坐之時因
    雙手撐地，造成其受有右手腕挫傷合併遠端橈尺骨骨折及左手腕挫傷合併橈骨遠
    端骨折之傷害。
二、案經乙○○訴由彰化縣警察局和美分局報告台灣彰化地方法院檢察署檢察官偵查
    起訴。
    理  由
壹、有罪部分：
一、訊據被告甲○○，矢口否認涉有前揭傷害之犯行，辯稱：伊固曾因合會債務前往
    告訴人乙○○住處催討會款，惟伊一入門，被告丙○○○即拿掃把要打伊之膝蓋
    ，隨後伊即將其掃把搶走，搶走後就走出門外，之後丙○○○之先生即稱要報警
    ，當日伊並未出手推告訴人乙○○云云。惟查，告訴人乙○○於前揭時、地遭被
    告甲○○以雙手推胸，致其跌坐於地並造成其右手腕挫傷合併遠端橈尺骨骨折及
    左手腕挫傷合併橈骨遠端骨折之傷害等情，業據告訴人於偵審中，指訴歷歷，並
    有彰化縣和美鎮道周醫院診斷證明書一紙在卷可稽；且證人曾萬修於偵查中，並
    證稱被告甲○○一進屋就向告訴人索討會錢，告訴人稱上個月才給一萬元，希望
    再緩幾天，然被告甲○○稱不給錢今天就不走，二人面對面站著，被告甲○○突
    然推告訴人，告訴人即向後倒，二隻手骨折，其便馬上報警等語；嗣到場處理之
    員警即證人丁○○復於本院調查中證稱，伊到現場處理時，見告訴人尚坐在地上
    ，當時其有問被告甲○○，被告甲○○稱於爭吵中有用手去撥到告訴人，而告訴
    人是否因他撥到而跌倒，被告甲○○不能確定，又被告甲○○有描述當時以手推
    告訴人，並以手勢表演給伊看等語；而參諸前開道周醫院出具之診斷證明書，其
    上載明告訴人受傷部位，為左右手腕挫傷合併遠端橈尺骨骨折，告訴人所受之傷
    勢，應係以雙手下撐所致，故可信告訴人前揭指訴，應屬實情，被告甲○○辯稱
    未曾出手推告訴人云云，顯不可採信，本件罪證明確，被告甲○○傷害之犯行，
    堪予認定。
二、核被告甲○○所為，係犯刑法第二百七十七條第一項之罪。爰審酌被告尚無不良
    素行及其犯罪之動機、目的、手段、告訴人所受傷害之程度及被告於犯罪後之態
    度且迄今未予告訴人任何賠償等一切情狀，量處如主文所示之刑，並諭知易科罰
    金之折算標準。
貳、無罪部分：
一、公訴意旨另以：被告丙○○○為阻止被告甲○○在其住處討債，竟基於傷害之犯
    意，持掃把打擊被告甲○○之左腳膝蓋，被告甲○○為閃避其攻擊向後倒退時，
    右腳腳踝因而撞到屋內門檻，致被告甲○○因而受有左膝挫傷瘀血二乘以一公分
    及右足跟挫擦傷二乘以一公分之傷害，經被告甲○○提起告訴後，而認被告丙○○○亦涉有傷害犯行。公訴人認被告丙○○○涉有前開傷害犯行，無非以告訴人
    甲○○之指訴、現場照片及診斷證明書為據。
二、按犯罪事實應依證據認定之，無證據不得推定其犯罪事實；不能證明被告犯罪，
    應諭知無罪之判決；刑事訴訴法第一百五十四條、第三百零一條第一項各定有明
    文。又告訴人之告訴，係以使被告受刑事訴追為目的，是其陳述是否與事實相符
    ，仍應調查其他證據以資審認，最高法院五十二年台上字第一三００號著有判例
    可資參照。
三、訊之被告丙○○○，堅決否認有何傷害甲○○之犯行，辯稱：伊當時要掃地，所
    以有拿掃把，但甲○○要搶伊手上掃把，雙方有拉扯，但伊並未毆打甲○○，是
    甲○○要走時碰到門檻而跌倒等語。經查，右揭事實雖據被告甲○○指訴在卷，
    惟為被告丙○○○所否認，且證人曾萬修於偵查中亦證稱被告丙○○○當時雖有
    持掃把，但未毆打甲○○等語，而證人曾萬修雖為被告丙○○○之配偶，然在無
    確切證據佐證之下，能否遽以其與被告丙○○○之關係，即謂其證詞顯有偏頗，
    非無推敲之於地；又據被告甲○○所提出之診斷書，固可證明其有受傷之事實，
    然無從推斷其所受之傷勢即係被告丙○○○所造成，且由診斷證明書所載之傷勢
    「左膝挫傷瘀血二乘以一公分、右足跟挫擦傷二乘以一公分」，亦無從辨明係被
    告丙○○○所持之掃把（如警卷所附照片上所示）敲擊所致；況從雙方之供述，
    雙方曾爭搶被告丙○○○當時手持之掃把，換言之，雙方曾發生拉扯爭執，則被
    告甲○○是否因於爭搶中不慎碰撞被告丙○○○住處門檻而致受傷，亦非無可能
    。從而，綜上各情以觀，並無任何證據足以證明被告甲○○所提出之診斷證明書
    上所記載傷勢係被告丙○○○所造成，按之前揭判例意旨，自難僅憑告訴人即被
    告甲○○之片面指訴，即為被告丙○○○不利之認定。此外復查無其他積極之證
    據足認被告丙○○○涉有傷害之犯行，其犯罪不能證明，依前揭說明，自應為其
    無罪之諭知。
據上論斷，應依刑事訴訟法第二百九十九條第一項前段、第三百零一條第一項，刑法
第二百七十七條第一項、第四十一條第一項前段，罰金罰鍰提高標準條例第一條前段
、第二條前段，判決如主文。
本案經檢察官陳茂亭到庭執行職務。
中      華      民      國      九十二      年    四    月      八      日
                                臺灣彰化地方法院刑事第二庭
                        法      官  王  義  閔
右正本證明與原本無異。
如不服本判決，應於判決送達後十日內向本院提出上訴狀( 須附繕本 )。
告訴人或被害人對於判決如有不服具備理由請求檢察官上訴者，其上訴期間之計算係
以檢察官收受判決正本之日期為準。
                                    法院書記官  詹  國  立
中      華      民      國      九十二      年    四    月      十      日
刑法第二百七十七條
傷害人之身體或健康者，處三年以下有期徒刑，拘役或一千元以下罰金。
犯前項之罪，因而致人於死者，處無期徒刑或七年以上有期徒刑，致重傷者，處三年
以上，十年以下有期徒刑。


司法院資訊處製作；財團法人民間司法改革基金會備份。
